臺灣高等法院臺中分院刑事判決　　　　　　民國九十二年度上重更(一)字第五二號
　　上　訴　人
　　即　被　告　　丙○○
　　輔佐人　即
　　丙○○之配偶　戊○○
　　選任辯護人　　王正喜
　　上　訴　人
　　即　被　告　　甲○○
　　選任辯護人　　謝文田
右上訴人等因毒品危害防制條例案件，不服臺灣臺中地方法院中華民國九十一年十二
月九日第一審判決（民國九十一年度重訴字第六四○號，起訴案號：臺灣臺中地方法
院檢察署民國九十一年度偵字第一四三○號）提起上訴，經判決後由最高法院發回更
審，本院判決如左：
    主      文
原判決關於丙○○、甲○○部分均撤銷。
丙○○販賣第一級毒品，處無期徒刑，褫奪公權終身。
扣案之第一級毒品海洛因磚貳塊、海洛因粉末陸包（合計淨重柒參壹點陸玖公克，包
裝重壹參點玖捌公克）、第二級毒品甲基安非他命陸包（合計淨重肆捌柒肆點參貳公
克，包裝重壹貳捌點捌伍公克），均沒收銷燬之，扣案0000000000號行動
電話壹支沒收。
甲○○販賣第一級毒品，累犯，處有期徒刑拾伍年，褫奪公權捌年。
扣案之第一級毒品海洛因磚塊貳塊、海洛因粉末陸包（合計淨重柒參壹點陸玖公克，
包裝重壹參點玖捌公克）、第二級毒品甲基安非他命陸包（合計淨重肆捌柒肆點參貳
公克，包裝重壹貳捌點捌伍公克），均沒收銷燬之，扣案0000000000號行
動電話壹支、電子磅秤壹台、分裝夾鏈袋壹大袋，均沒收。
    事      實
一、甲○○（綽號「阿發」）曾於民國（下同）八十二年因肅清煙毒條例案件，經臺
    灣臺北地方法院判處有期徒刑三年四月確定，於八十四年七月五日假釋出獄，八
    十六年六月五日假釋縮刑期滿而執行完畢，猶不知悔改，復基於販入毒品後伺機
    出售之營利意圖，於九十一年一月四日向綽號「同學」、「董仔」或「老大」之
    丙○○表示，欲購買第一級毒品海洛因二塊及第二級毒品甲基安非他命五公斤，
    並與丙○○談妥交易價格為海洛因磚每塊新臺幣（下同）六十三萬元，二塊價格
    合計一百二十六萬元，甲基安非他命每公斤三十五萬元，五公斤之價格合計一百
    七十五萬元（總計上開第一、二級毒品海洛因、甲基安非他命交易價格為三百零
    一萬元，二人約定交付三百萬元即可）。丙○○遂以其申請使用之000000
    0000號行動電話，撥打甲○○申請使用之0000000000號行動電話
    ，二人相約於九十一年一月六日晚上十時許，在臺北市○○○路靠近朱崙街口之
    怡和餐廳會面，甲○○並偕同不知情之丁○○前往，丙○○於怡和餐廳內向甲○○表示已有其要購買之毒品，並約好翌日即九十一年一月七日上午九時許，在臺
    北市○○○路、遼寧街口之中興大學（現已改為台北大學）門口附近交付。同年
    一月七日上午，甲○○委請不知情之丁○○駕駛車號Ｔ八－八五八九號自用小客
    車，搭載其前往上開約定地點，於同日上午九時十四分十二秒、以其使用之00
    00000000號行動電話，撥打丙○○之0000000000號行動電話
    ，表示已依約抵達約定處所，丙○○即攜帶以紙袋包覆之第一級毒品海洛因磚二
    塊、海洛因粉末六包（合計淨重七三一點六九公克，包裝重一三點九八公克）及
    第二級毒品甲基安非他命六包（合計淨重四八七四點三二公克，包裝重一二八點
    八五公克），步行至該處交給甲○○，雙方約定待甲○○出售後，再將三百萬元
    款項交付丙○○。
二、甲○○取得前開毒品後，即搭乘丁○○駕駛之上開自用小客車，返回桃園縣桃園
    市○○路一六○號五樓丁○○住處，並在上址打開紙袋加以檢視，丁○○因而知
    悉紙袋內之物為第一級毒品海洛因及第二級毒品甲基安非他命。同日下午，甲○○外出購買分裝夾鏈袋一大袋備用，並連同其所有之電子磅秤及前述毒品，向丁○○表示欲寄放在伊住處內，丁○○（業已判處罪刑確定在案）明知甲○○寄放
    之物品係第一級毒品海洛因及第二級毒品甲基安非他命，甲基安非他命且係政府
    明令公告之禁藥，仍基於寄藏之意思予以允諾，將前開海洛因及甲基安非他命藏
    放於伊桃園縣桃園市○○路一六○號五樓住處內。嗣因法務部調查局中部地區機
    動工作組（下稱中機組）自九十年四月間起佈線追查，迄九十一年一月七日探悉
    丙○○已將毒品交給甲○○，向臺灣臺中地方法院聲請核發搜索票，於九十一年
    一月九日十五時三十分許，在桃園縣桃園市○○路一六○號五樓丁○○住處查獲
    ，並扣得第一級毒品海洛因磚二塊、海洛因粉末六包（合計淨重七三一‧六九公
    克；包裝重十三‧九八公克）、第二級毒品甲基安非他命六包（合計淨重四八七
    四‧三二公克；包裝重一二八‧八五公克），及甲○○所有預備供出售海洛因及
    甲基安非他命所用之電子磅秤一台、分裝夾鏈袋一大袋，以及甲○○所有供聯絡
    販入毒品使用之0000000000號行動電話一支。又依甲○○供述，於同
    日二十一時許，至臺北市○○街一○一巷十六號四樓丙○○住處查獲丙○○，並
    查扣伊所有供聯絡販賣毒品使用之0000000000號行動電話一支。
三、案經法務部調查局中部地區機動工作組報請臺灣臺中地方法院檢察署檢察官偵查
    起訴。
    理      由
一、訊據上訴人即被告（下稱被告）丙○○矢口否認涉嫌右揭犯行，辯稱：甲○○與
    丁○○在八十六年間經營賭場，有拿客票向伊調現共二百多萬元，均未償還，伊
    於九十一年一月六日在怡和餐廳向該二人催討欠款，並要求隔天一定要還錢。一
    月七日是在臺北市○○○路六八巷口與甲○○及丁○○碰面，那天是其等打電話
    給伊，伊以為其等有誠意還錢，不料見面後其等又說經濟狀況不好，請求寬延，
    伊很生氣，也許是口氣不好，其等才故意陷害伊。且甲○○原先已積欠伊二百多
    萬元未償，伊怎可能再先交付系爭毒品，讓甲○○等人出售後交付價款。又該系
    爭毒品，絕非伊交付甲○○等人，伊未販賣或寄放毒品給甲○○云云。訊據被告
    甲○○坦承曾在右揭時、地自被告丙○○取得扣案之海洛因及甲基安非他命之情
    事，惟矢口否認有上開販賣犯行，並辯稱：是被告丙○○將毒品寄放伊處，要伊
    幫忙找人購買，如果全部賣出去，就要給被告丙○○三百萬元，伊並未獲利，僅
    純粹幫忙云云。嗣則改稱該批毒品係另位阿南者男子所交付，並非被告丙○○交
    付要出售。伊寄放於丁○○家中之毒品，係「阿南」於九十一年一月七日在台北
    市○○○路與遼寧街口所交付，請伊代為保管，當時是以一禮盒包裝並置於提袋
    內。伊係因丙○○向伊索討債務之態度不佳，始故為誣陷，一月七日當天伊係與
    丙○○會帳後才以電話與「阿南」聯繫並會面。伊無意販賣毒品，伊並未住在丁○○住處云云。惟查：
（一）被告甲○○於中機組調查時供稱：「扣案之毒品除作為我自己施用外，餘則打
      算販售予他人，磅秤係作（誤載為無）為毒品重量之用，而夾鏈袋係作為分裝
      毒品時之用」、「前述毒品海洛因及安非他命係我於九十一年一月七日以總價
      三百零一萬元向丙○○（我稱其為『同學』、『董仔』或『老大』）所購買，
      購買之價格，其中海洛因係以每塊（約三百五十公克）現金六十三萬元，二塊
      計一百二十六萬元購得，而安非他命係以每公斤三十五萬元，五公斤計一百七
      十五萬元購得，合計三百零一萬元（實際上僅付給丙○○三百萬元）購得前述
      毒品」、「我約於九十一年一月四日時向丙○○表示要購買二塊海洛因及五公
      斤安非他命，並與丙○○談妥交易價格為三百零一萬元，約一月六日晚上十時
      左右，丙○○主動打電話約我至臺北市○○○路，接近朱崙街口之怡合餐廳（
      應係怡和餐廳，以下同）會面，我於是請朋友丁○○載我一起前去赴約，我與
      丁○○到了怡和餐廳後，丙○○向我表示我要購買的毒品已有了，要我準備好
      現金，並約好次（七）日上午九時許在民生東路、遼寧街口，即中興大學門口
      附近會面，一手交錢一手交貨。一月七日九時許我請丁○○開其Ｔ八－八五八
      九賓士車載我到達約定之會面地點後即打電話給丙○○表示我到了，不久丙○○本人即自遼寧街步行前來與我會面，我看到丙○○手中提著一袋東西，我知
      道那袋東西即是要與我交易的毒品，所以我即將手中的現金拿過去與丙○○交
      換，彼此並沒有任何交談。我自丙○○取得毒品後即與丁○○開車回桃園市○○路一六○號五樓，隨即拆開清點確定為我要購買的海洛因及安非他命無誤後
      ，即放置在前述地址」、「我曾於一月四日以丁○○0000－000000
      行動電話與丙○○聯繫，一月五、六、七日我均是以0000－000000
      行動電話與丙○○聯繫，當時丙○○使用之電話為0000－000000。
      通常我們係先以行動電話聯繫後再約地點會面談毒品交易事宜」等語（以上見
      九十一年一月九日中機組調查筆錄），於檢察官偵查中供稱：「磅秤是九十年
      二月左右跟朋友買的，分裝袋是九十年一月八日在一般賣塑膠袋的商店買的」
      、「查扣的安非他命及海洛因是向丙○○買的，他的綽號叫『同學』。是今年
      一月七日上午九點多在臺北市○○○路與遼寧街口用三百萬元買的，本來說好
      價格是要三百零一萬元，但實際給付時我是付三百萬元」、「我在中機組講錯
      了，我拿到毒品當天沒有給丙○○現金，錢是欠著的，講好要等到我把毒品賣
      掉才付他錢」、「丙○○在九十一年一月四日打電話給我，他說他自己有這些
      毒品，問我要不要，我說我必須要找下線才能銷得出去，他就叫我趕快去聯絡
      人看願不願意當下線，我都還沒有聯絡到」、「丙○○的意思是與我談好這批
      毒品以三百萬元賣給我，我自己再去找下線賣，賣掉得款後再付給他三百萬」
      、「當天是丙○○打電話給我，我們就約好見面地點面談，他問我要不要海洛
      因及安非他命，我說要，然後才談數量與價格，一月六日我們有再電話聯絡，
      到復興北路一家怡和餐廳碰面，當天我是請丁○○開車帶我去，在餐廳就最後
      的數量、價錢及交貨時間地點做確認，一月七日當天也是丁○○開車帶我去接
      貨，接貨時我身上只有幾萬塊，所以只有先拿到毒品再說，錢以後再付」等語
      （以上見九十一年一月十日檢察官偵訊筆錄），於原審審理時供稱：「九十一
      年一月七日有和丙○○碰面，地點是在民生東路和遼寧街口，那天碰面丙○○
      拿了一包東西給我，用一個很大的禮盒包著，那個禮盒裡面裝著扣案的安非他
      命、海洛因，磅秤是我在九十年的時候朋友賣給我的，不是他交給我的。扣案
      的分裝袋及磅秤是我的」、「九十一年一月六日晚上九點、十點左右，在怡和
      餐廳見面時約定要交付毒品」、「九十一年一月四日在復興北路附近的公園我
      們就談到要交易毒品，丙○○說這幾天會有東西即毒品會給我，問我要不要。
      毒品是海洛因及安非他命」、「我們約好全部賣出去的話，我就交給他三百萬
      元。我向他拿的時候還不用給他錢。等我找到買主，賣掉之後我交給他三百萬
      元，他叫我以三百萬元將這些毒品賣出去，賣的錢要全部交給他，我自己沒有
      獲利」、「丙○○是先將毒品寄放在我這邊，寄放之後叫我幫他找買主，但是
      我沒有管道可以銷售出去，他說寄放幾天，如果沒有賣出去就將毒品還給他」
      、「我在調查局的時候是說他交給我的是價值三百萬元的毒品，但是調查局的
      口供寫說我給他三百萬元」等語（以上見原審九十一年五月七日調查筆錄），
      嗣則改稱：「一月七日和丙○○碰面時並沒有拿三百萬元給丙○○，是作筆錄
      的調查員誤會我的意思，如果有賣出去的話，就給丙○○三百萬元，如果沒有
      賣出去，過幾天就把毒品還給他。他請我幫他找下線，我沒有下線，沒有利潤
      ，因為我有欠他錢，純粹幫忙」等語（見原審九十一年十月一日調查筆錄），
      「我們沒有共同販賣毒品，是丙○○來拜託我，因為我欠他錢和情，他叫我幫
      他找下游，我說我沒有下游，他說先放在我那裡幾天，如果我找不到下游，再
      還給他，我總共拿了五公斤的安非他命，二塊的海洛因，打算以三百萬的價錢
      賣出去，當時沒有拿錢給丙○○，打算等有賣出去時，才把錢交給丙○○，當
      時我是誤會調查員的意思，沒有講清楚」等語（見原審九十一年十一月十八日
      審理筆錄）；被告丙○○於中機組調查時供稱：「九十一年一月六日、七日我
      確實沒有與甲○○及丁○○見面，亦沒有與甲○○交易毒品，他為何如此指稱
      我不清楚」等語（見九十一年一月十日中機組調查筆錄），當日於檢察官偵查
      中供稱：「九十一年一月四日我確實有打電話約甲○○見面談事情，因為甲○○與丁○○在八十六年間有經營一家麻將及牌九的賭博場，有拿他們背書的客
      票來跟我調過兩百多萬元，後來跳票了一百多萬元都沒有還我，我打電話是要
      跟甲○○催討這些帳。我問他們什麼時候還，他們說再隔一陣子，也許是我催
      債的口氣不好，他才故意咬我」等語（見九十一年一月十日檢察官偵訊筆錄）
      ，嗣於中機組再次調查時改稱：「經我回想，我六日晚九時許有打電話給甲○○，在電話中問他們在那，他們說他們在市內，我叫他們是否能過來一趟，後
      來他們打電話過來說他們在怡和餐廳，他們在那邊等我，叫我過去。我過去後
      ，我跟他們說：『過年快到了，你們欠我的債不要不當一回事』，他們說他們
      有在籌錢，我說：『無論如何明天一定要給我一個交待』，然後我就很生氣的
      走了。第二天七日上午我還在睡覺時，他們有打電話過來，跟我講說晚點見面
      ，我說好。我約在下午一點多起床，他們二點多打電話來，說他們已經在我家
      樓下，我換好衣服後就到樓下找他們，我說錢呢？他們說籌不到錢，能不能寬
      限幾天，過幾天再還。我很生氣的說：『你們在耍我！』就走了，之後就沒有
      再聯絡了」、「『已經在我家樓下』是指復興北路六十八巷口。我與他們在巷
      口只談了兩句話並無去其他地方」、「關於一月七日九時十九分的監聽紀錄（
      內容：『王：老大，你剛剛跑去哪裡？郭：你在那邊繞兩圈。王：什麼？郭：
      繞兩圈等我啦。王：好。』），可能是我在睡覺迷迷糊糊的，我沒有什麼印象
      」、「關於一月七日十五時四十五分的監聽紀錄（內容：『王：喂，董仔，我
      回來公司了啦。郭：好，好。王：有什麼事再打來公司找我好了。郭：好。』
      ），我也不知該怎麼說，但是我記得二點多有接過甲○○打來的電話」等語（
      以上見九十一年二月六日中機組調查筆錄），於原審審理時供稱：「九十一年
      一月七日上午九時許我是在臺北市○○○路六十八巷，我住家的那個巷子口與
      甲○○及丁○○碰面，離我家下去幾步路而已」、「因為前幾天我就一直在催
      討他們二人在八十六年間欠我的錢，我在前一天有在怡和餐廳和他們二個人見
      面，問他們錢要怎麼還，然後因為前幾次他們都說好，但是沒有下文，已經拖
      了很久，我叫他們隔天一定要還我」、「一月七日九點他們打電話給我，我以
      為他們有誠意要拿錢還給我，結果下去，他們說最近經濟狀況不是很好，請求
      我不要逼他們太緊，但是我很生氣，叫他們不要再用這種拖延的方式，然後我
      就走掉了」等語（以上見原審九十一年五月七日調查筆錄）、「我根本沒有販
      賣這些毒品，檢察官起訴我的時候到我家搜索根本沒有這些東西，起訴我都是
      根據臆測，都是依據中機組的資料，而中機組的資料都是調查局的臆測。一月
      七日我確實有跟庭上二位被告碰面，因為他們有欠我錢，我在大陸有開一家店
      ，因為需要錢，所以我跟他們催款，但是沒有要到錢，要二百多萬元，當時雖
      然我說不要以為我好欺負，但是還是讓他們回去了，一月七日以後就沒有再聯
      絡了」等語（見原審九十一年十一月十八日審理筆錄）；同案被告丁○○於中
      機組調查時供稱：「九十一年一月九日下午三時三十分在現場所起出之安非他
      命毛重五千一百二十五公克及海洛因毛重七百五十公克等係甲○○所有，乃我
      與甲○○於九十一年一月七日上午九時駕駛我所有之賓士轎車Ｔ八－八五八九
      號，至臺北民生東路、遼寧街之中興大學門口一帶後，由甲○○自行下車與綽
      號『董仔』（又綽號『大胖』）之男子接觸，之後甲○○便帶著一塑膠袋，內
      裝有一大紙盒的東西回到車上，回到桃園市○○路一六○號五樓後，我才拿一
      個旅行袋供甲○○裝自紙盒中取出之毒品，即今日（一月九日）貴單位所起出
      之安非他命及海洛因」、「我記得是在一月六日晚上約十時左右，甲○○找我
      一起去跟丙○○見面，之後我、甲○○及丙○○三人便坐在復興北路上的怡和
      西餐廳一樓中間那排座位喝咖啡，並約定於一月七日早上九時在民生東路、遼
      寧街口碰面，十幾分鐘後我與甲○○便離去；一月七日上午九時我復載甲○○
      至民生東路、遼寧街口中興大學門口一帶與丙○○見面，待甲○○下車後我又
      等了約半小時，甲○○始帶著前述之一大袋毒品回來」等語（以上見九十一年
      一月九日中機組調查筆錄）、於檢察官偵查中供稱：「九十一年一月六日下午
      十時甲○○到桃園我住家來找我，後來他說邀我一起與丙○○喝咖啡，請我開
      車載他，我就載他去怡和西餐廳」、「我們只在該餐廳坐了十幾分鐘，有聽到
      他們兩人約隔天早上九點多在民生東路與遼寧街口，另外又聊一些小細節的問
      題及大陸有什麼生意好做就各自離開了」、「隔天上午我開車載甲○○去約定
      地點，當時我在車上等，甲○○自己下車，我等了約三十分鐘」、「甲○○是
      空手下車的，回來時手上拿了一個袋子，就是被查扣到的袋子，放到我車的後
      車廂，然後我們就一起回桃園我住家，甲○○說這個袋子寄放在我家幾天，我
      有同意。隔天甲○○也有來向我借車，一月九日早上甲○○開車來還，剛好遇
      到搜索」、「在怡和餐廳時甲○○與丙○○只是說之前講好的已經沒有問題，
      明天碰頭」、「是後來回到桃園我住家，甲○○打開袋子來檢視裡面的物品時
      ，我才知道裡面放的是海洛因及安非他命。因為甲○○說只放幾天就好，而且
      他的住處只是一個套房，他怕他太太知道，我不好意思拒絕才答應讓他放幾天
      ，我有要求他要儘快拿走」、「分裝袋是甲○○一月七日下午在桃園買的，買
      來後他才放在袋子（指裝毒品的袋子）旁邊」等語（以上見九十一年一月十日
      檢察官偵訊筆錄），於原審審理時供稱：「一月七日是約在臺北市○○○路和
      遼寧街口，由我開車載甲○○過去，但是我都在車上沒有下車，甲○○下車約
      二、三十分鐘才回來，回來的時候手上拿了一包東西，當時我並不知道那袋是
      什麼東西，一直回到我桃園市○○路一百六十號頂樓住處他打開袋子之後，我
      才知道是海洛因及安非他命」等語（見原審九十一年五月七日調查筆錄）、「
      是我載甲○○去找丙○○，他和誰碰面我不知道，甲○○去的時候並沒有準備
      錢去」等語（見原審九十一年十一月十八日審理筆錄）、「因為我與丙○○有
      債務，我曾經欠丙○○錢，我有開收帳款公司，也幫他收過帳款的錢，五日我
      沒有和他見面，六、七日去找他，七日我不知道他們有約，是甲○○叫我載他
      去不知道和何人碰面，六日的時候並沒有談到要還丙○○錢的事情，我欠他錢
      丙○○並沒有向我催討。我總共欠他跳票的錢一百萬元」等語（見原審九十一
      年十一月二十五日審理筆錄）。
（二）綜合被告甲○○、丙○○及同案被告丁○○之前開供述，被告甲○○就其自九
      十一年一月四日開始與被告丙○○聯絡購買毒品事宜，同月六日在怡和餐廳見
      面確認交易之數量、價錢、交貨時間地點，及被告丙○○於同月七日交付毒品
      等事實經過，供述均屬一致，反觀被告丙○○歷次供述，其於九十一年一月十
      日中機組調查時及檢察官偵查中，均全盤否認有於九十一年一月六日、七日與
      被告甲○○、同案被告丁○○相約見面一事，迨至中機組九十一年二月六日調
      查時，又改稱：伊於九十一年一月六日晚間有打電話給被告甲○○，並到怡和
      餐廳向被告甲○○、同案被告丁○○催討欠款，隔天即一月七日下午二點多，
      在伊住處樓下與被告甲○○、同案被告丁○○見面云云。然查，被告甲○○於
      九十一年一月七日上午九時十九分許曾打電話給被告丙○○，其二人對話如下
      －－「王：『老大，你剛剛跑去那裡』、郭：『你在那邊繞二圈』、王：『什
      麼』、郭：『繞二圈等我啦』、王：『好』」；又被告甲○○於九十一年一月
      七日下午復打電話給被告丙○○，其二人對話如下｜｜「王：『喂，董仔，我
      回來公司了啊』、郭：『好，好』、王：『有什麼事再打來公司找我就好了』
      、郭：『好』」，此有法務部調查局通訊監察紀錄附卷可稽（見偵查卷第一三
      三頁），足認被告丙○○前開供述，顯與事實不符，嗣經中機組調查員於九十
      一年二月六日調查時提示前開通訊監察紀錄，被告丙○○又改稱：伊九十一年
      一月七日在睡覺迷迷糊糊的，沒有什麼印象云云，可見其前後供述反覆不一，
      實有避重就輕之嫌。再者，同案被告丁○○所供稱九十一年一月六日晚上、一
      月七日上午，渠載被告甲○○去找被告丙○○之情節，核與被告甲○○所述互
      核相符，而被告丙○○所持用之0000000000號行動電話，於九十一
      年一月六日二十一時五十四分五十九秒、九十一年一月七日九時十四分十二秒
      、十時十一分五十三秒、十一時三十五分五十八秒、十五時三十九分五十八秒
      ，均有與被告甲○○所持用之0000000000號行動電話通話等情，有
      和信電訊股份有限公司雙向通聯紀錄在卷可憑（見偵查卷第一三二頁），經核
      亦與被告甲○○之供述，以及前開通訊監察之紀錄相符，益徵被告丙○○所辯
      ：伊與被告甲○○於九十一年一月七日上午碰面後即未再聯絡云云，顯屬不實
      ，是被告甲○○上開供述：被告丙○○確有將海洛因及甲基安非他命交付伊等
      情，核與上開事證相符，已堪採信。
（三）被告甲○○就其是否交付三百萬元予被告丙○○乙節，前後供述雖有不一，惟
      證人即中機組調查員乙○○於九十一年十月二十二日原審審理時到庭證稱：九
      十一年一月九日訊問時，甲○○有說交三百萬元給丙○○，是一手交錢一手交
      貨。當時伊就此一問題有反覆問過，甲○○亦稱交付時，錢已經付給丙○○了
      等語（見原審卷一七三頁），但查，本件案發時並未扣得被告甲○○交付予被
      告丙○○之三百萬元現金，亦無相關資金流向資料，足以證明被告丙○○確有
      在九十一年一月七日取得三百萬元，參以同案被告丁○○於原審九十一年十一
      月十八日審理時供稱：被告甲○○於九十一年一月七日上午並未準備錢等語，
及被告甲○○自被查獲後之九十一年一月九日二十一時四十分起至九十一年一
      月十日凌晨四時四十分接受訊問，時間長達七個多小時，業經原審調閱錄影帶
      查閱無誤等情，堪信被告甲○○辯稱其因訊問時間很長，所以問到後來就不清
      楚等語，不無可能，從而，被告甲○○取得系爭毒品時，是否有與被告丙○○
      一手交錢一手交貨，容有可疑，然依被告等及同案被告丁○○三人上開供述，
      被告丙○○、甲○○雖未有立即交付現金三百萬元之行為，但亦難反推認定被
      告丙○○未交付毒品予被告甲○○，更難逕認被告等持有毒品係供自用，而非
      意圖營利之販入毒品，亦甚顯然。又被告甲○○經由被告丙○○交付而持有本
      件扣案毒品，而其持有毒品之目的，係具有營利意圖之販入等情，業據被告甲○○於原審先後供承：「全部賣出去的話，我就交給他（指丙○○）三百萬元
      。我向他拿的時候還不用給他錢。等我找到買主，賣掉之後我交給他三百萬元
      ，他叫我用三百萬元將這些毒品賣出去，賣的錢要全部交給他，我自己沒有獲
      利」云云（見原審卷第五四頁）、「打算以三百萬元的價錢賣出去」云云（見
      原審卷第一九六頁）。再者，中機組至同案被告丁○○住處搜索時，亦扣得分
      裝夾鏈袋一大袋以及電子磅秤乙台，被告甲○○亦於扣押筆錄上簽名表示為其
      所有無誤（見搜索卷第五七頁），並於偵查中供承：「磅秤、分裝袋是我自己
      買的，在臺北買的，磅秤是跟朋友買的，一個三千多元，那是九十年二月左右
      就買的，分裝袋是在一般賣塑膠袋的商店買的，是九十年一月八日買的，用八
      十八元買的」云云（見偵查卷第七一頁），以上情而論，被告甲○○若無販賣
      意圖，又何必將先前買來的磅秤與持有之毒品同置一處？又何必在持有毒品後
      ，隨即購買分裝夾鏈袋？被告甲○○係基於販入後伺機出售之營利意圖，而以
      三百萬元之價格向丙○○販入上述第一、二級毒品，業經被告甲○○於中機組
      及檢察官詢問坦白供承有以三百萬元之價格向丙○○販入上述毒品之事實。被
      告甲○○於第一審否認向丙○○購買毒品，並稱：「他（指丙○○）把毒品寄
      在我這裡，由我找人來買」、「他是先將毒品放在我這邊，寄放之後叫我幫他
      找買主，但是我沒有管道可以銷售出去，他說寄放幾天，如果沒有賣出去就將
      毒品還給他」、「：：：如果有賣出去的話，就給丙○○三百萬元，如果沒有
    賣出去，過幾天就把毒品還給他。他請我幫他找下線，我沒有下線，沒有利潤
      ，因為我有欠他錢，純粹幫忙」、「是丙○○來拜託我，因為我欠他錢和情，
      他叫我幫他找下游，我說我沒有下游，他說先放在我那裡幾天，如果我找不到
      下游，再還給他等語（見第一審卷第五十四頁、第一五二頁、第一九六頁），
      嗣於本院調查時仍供稱：丙○○係將上述毒品寄放伊處，並請伊幫忙找人買等
      語（見上重訴卷第一宗第七十五頁、第一一０頁），前後供述歧異，應以其於
      中機組及偵查中所為之供述較為真實可採，而其於原審及本院之供述係屬圖卸
      刑責之詞，要無可採。又被告甲○○雖於中機組調查時供稱：「（除與丙○○
      交易前述毒品外，你是否曾與丙○○有其他毒品交易？）有的，我約自去（九
      十）年一月間起，曾多次（約四次）向丙○○購買毒品海洛因，每次均購買一
      組（二塊，約七百公克）海洛因，價格在一百一十萬左右」等語（見偵查卷第
      十頁、第十六頁），雖其於本院則否認有此部分之犯行，且被告丙○○於本院
      審理時亦否認其事，此外，又查無其他積極證據足資證明，被告甲○○此部分
      之供述不足採信，附此敘明。綜上所述，被告甲○○係意圖營利而販入持有本
      件扣案毒品之事實，洵堪認定。
（四）被告甲○○提起上訴後，在本院上訴審九十二年一月二十七日、二月十七日調
      查時均供稱：系爭毒品係被告丙○○所交付等語（見本院上訴卷(一)第七五頁、
      第一一○頁），嗣本院上訴審依被告上訴審選任辯護人之請求，函請法務部調
      查局就被告等及同案被告丁○○測謊鑑定，其結果為：「一、甲○○稱：丙○○有交付其毒品，經測試無情緒波動反應，研判未說謊。二、丙○○痛風不宜
      測試。三、丁○○未前來本局接受測謊」，亦有該局第0000000000
      0號測謊報告書在卷可稽（見本院上訴卷(二)第十七頁），對照上開各情，可見
      被告甲○○上開供稱內容，核與事實相符，自堪採信，是被告甲○○於本院上
      訴審及更一審審理時改稱系爭毒品係阿南者所交付云云，顯難輕信。被告丙○○雖於原審及本院上訴審先後辯稱：伊並未交付被告甲○○本件扣案毒品，九
      十一年一月六日在怡和餐廳伊係向甲○○、丁○○催討欠款，並要求隔天一定
      要還錢。同月七日是在臺北市○○○路六十八巷口與甲○○及丁○○碰面，甲○○、丁○○又向伊要求寬延返還期限云云，並舉證人李勝忠證明渠等間有欠
      款之情事，然查，被告甲○○至本院上訴審九十二年二月十七日前之偵審訊問
      中，均堅指被告丙○○有交付其本件扣案毒品，忽於本院上訴審九十二年七月
      二十二日審判期日，一改前供，附和被告丙○○而翻稱：本件扣案毒品係一名
      為「阿南」之人所寄放，九十一年一月六日與同月七日與丙○○見面，均係為
      商談前債還款事宜，並無何交付毒品云云，惟被告丙○○之上開辯解，係於九
      十一年二月六日在中機組借提時首度提出，依其當時陳述：「經我回想，我六
      日晚九時許有打電話給甲○○，在電話中問他們在那，他們說他們在市內，我
      叫他們是否能過來一趟，後來他們打電話過來說他們在怡和餐廳，他們在那邊
      等我，叫我過去。我過去後，我跟他們說：『過年快到了，你們欠我的債不要
      不當一回事』，他們說他們有在籌錢，我說：『無論如何明天一定要給我一個
      交待』，然後我就很生氣的走了。第二天七日上午我還在睡覺時，他們有打電
      話過來，跟我講說晚點見面，我說好。我約在下午一點多起床，他們二點多打
      電話來，說他們已經在我家樓下，我換好衣服後就到樓下找他們，我說錢呢？
      他們說籌不到錢，能不能寬限幾天，過幾天再還。我很生氣的說：『你們在耍
      我！』就走了，之後就沒有再聯絡了」云云，然如被告甲○○、同案被告丁○○果於九十一年一月六日、七日兩度與被告丙○○要求延長還款期限，而無任
      何具體還款計畫，何以不逕以電話聯絡即可，被告丙○○又何以願意兩度外出
      見面商談，且既無任何還款計畫，又有何可談？且以被告丙○○當時斥責該兩
      人在「耍」伊，憤怒情緒可見一斑，印象必定深刻，惟其先前竟於九十一年一
      月十日調查時及偵查中一再敘明同月六、七日兩天均未與被告甲○○及同案被
      告丁○○見面，而於一個月後始「回想」起此段插曲，其究為「回想」或「杜
      撰」，實有可疑。尤有進者，被告丙○○與被告甲○○見面前後之通訊，早經
      中機組依法加以監聽，已如上述，由上開通訊對話之內容以觀，被告丙○○於
      當日上午九時十九分與被告甲○○通話時，尚未與被告甲○○見面，被告甲○○因而質疑被告丙○○去處，被告丙○○則「指示」被告甲○○須「繞二圈」
      ，然如該二人係為商談債務還款事宜，則何以須有此「繞二圈」之對話語詞？
      此舉正巧符合毒品交付恐遭查獲而須等待時機、俟機而動之情境。又中機組調
      查員對被告丙○○提示該項通訊監察紀錄，質以為何有此對話時，被告丙○○
      僅敷衍：「可能在睡覺迷迷糊糊，我沒有什麼印象」等語（見偵查卷第一二九
      頁），未能為合理之解釋。其後，被告甲○○復於下午向被告丙○○電告平安
      「回公司」乙節，更與被告丙○○前揭所稱「很生氣」、「沒有再聯絡」之情
      境，無法合理串聯。是被告甲○○當時既還不出錢，竟又主動打電話告知被告
      丙○○「有什麼事再打來公司」，而拿不到錢之被告丙○○竟也能答以「好」
      ，更令人難以理解。此外，被告甲○○前揭所供「阿南」之人，根本沒有具體
      年籍或其他可辨識資料，可供查證，本院自無從調查，足認該二人上開所辯，
      核係卸責、迴護之詞，均難採信。
（五）被告丙○○本院上訴審選任辯護人復為其辯以：（一）被告丙○○既自九十年
      四月二十五日起至九十一年一月七日間，遭中機組全面監察對外通話，然竟提
      不出任何被告丙○○有販入毒品之通話紀錄，顯見被告丙○○係遭被告甲○○
      嫁禍誣陷。（二）以本件扣案毒品之數量甚大，被告丙○○若要販入，必要有
      相當資金，惟被告丙○○及其妻戊○○之銀行往來帳戶中，均無此大筆金錢支
      出，可見被告丙○○斷無販入毒品。（三）被告甲○○初稱欲向被告丙○○購
      買海洛因磚二塊、第二級毒品安非他命五公斤，然扣案毒品核計結果，數量與
      欲交易數量不符，可見扣案毒品應係被告甲○○自其他管道取得。（四）被告
      甲○○有多項吸食毒品之紀錄，顯見其貨源通暢，不待被告丙○○提供本件扣
      案毒品。（五）本件扣案毒品包裝袋並未有任何被告丙○○之指紋，由此可知
      被告丙○○根本不曾擁有本件扣案毒品，亦未曾交付於被告甲○○。（六）被
      告甲○○供詞多次變更，其供出被告丙○○，實係為求掩護販毒走私集團，冀
      求依法減輕其刑而已，並聲請將被告丙○○、同案被告丁○○再送請測謊，及
      至臺北市被告甲○○所指稱交付毒品現場重建云云。然查：
    1.依中機組之偵查報告（見搜索卷第二－九頁），被告丙○○在受監聽期間實有
      多次疑似買賣或運輸毒品之談話，並非全無販入毒品之通話紀錄，且毒販買賣
      毒品，為避免查緝，可能使用多種不同通訊方式，未必為檢警人員全部知悉並
      加以監察，是以辯護意旨陳稱無販毒之通話紀錄即逕謂沒有販毒，其邏輯推演
      顯有跳躍。又販毒之資金未必全然在銀行往來帳戶中進出，且為避免檢警循線
      查緝，反以庫存現金交易或以非自己或配偶之帳戶往來進出，始為常見之犯罪
      手法，則以查無買賣毒品之資金即謂不可能販入毒品，顯屬無稽。再者，本件
      扣案毒品，被告甲○○由被告丙○○取得時，尚未交付現金價款，已如前述，
      則約定數量與交易實際取得數量，縱稍有出入，亦與常情無違。
    2.又依本院上訴審調取被告甲○○先前之吸食毒品前科案卷，其施用毒品之貨源
      雖有各途，但無從排除丙○○即係其貨源所在，或為貨源之一，此不待辭費。
      且按，指紋之為證據，僅能證明行為人有觸摸之事實，反之，如無指紋則不能
      證明行為人沒有觸摸之事實，蓋行為人可能隔著物品加以觸摸，亦有可能在觸
      摸後拭去指紋，或因其他原因致難以採集指紋，以無指紋乙節，即謂未曾擁有
      或交付，顯於論理法則有違，因認無函查必要。本件被告甲○○供詞固然有所
      更易，然其指被告丙○○有交付毒品予伊乙節，則於本院上訴審審判期日前之
      歷次偵查、審理時，均始終如一，更經過測謊鑑定獲得證實，可信度應堪採認
      ，是就本件而言，被告甲○○供出被告丙○○之目的，可能在求依法減輕罪刑
      ，但並未影響其供述之任意性與真實性，應極明確。至所謂被告甲○○係在「
      掩護販毒走私集團」云云，純為主觀臆測，並無客觀依據，難以採取。又被告
      丙○○案發至今堅拒吐實，被告甲○○又於測謊後之審判期日翻供，自無前往
      交付毒品現場重建必要，亦無必要再就被告丙○○、同案被告丁○○進行測謊
      。再者，本院上訴審函請法務部調查局中部地區機動工作組，就系爭夾鏈袋查
      證結果，雖未能查出有何人指紋（見本院上訴卷(一)第一二七頁），此情亦難為
      被告等有利之認定，均附此載明。
（六）扣案之毒品，經送請法務部調查局檢驗結果為「送驗結晶六包經檢驗結果均係
      第二級第項毒品甲基安非他命，合計淨重四八七四點三二公克（包裝重一二
      八點八五公克），平均純度８８．７４％，純質淨重四三二五點四七公克」、
      「送驗白色塊磚二塊及白粉六包，均含第一級第６項毒品海洛因成分，合計淨
      重七三一點六九公克（包裝重十三點九八公克），純度７９．２６％，純質淨
      重五七九點九四公克」等情，有該局九十一年三月六日調科壹字第○九一二三
      ○○五○一號檢驗通知書及九十一年三月二十六日調科壹字第一二○○一一三
      八六號鑑定通知書在卷可稽（見原審卷第三五頁、第一三四頁）。本案所查獲
      毒品為數甚多，純度甚高，依一般販毒者以添加物降低毒品純度，而增加數量
      牟利之方式，倘被告丙○○、甲○○無意自其中賺取不法利益，豈可能一次大
      量買進而冒有被司法單位查獲之風險？又非法販賣海洛因及甲基安非他命，均
      係政府大力嚴格查緝之違法行為，非可公然為之，而每次買賣之價量，亦隨時
      隨雙方關係之深淺、當時之資力、需求程度及對行情之認知等因素而機動調整
      ，因之販賣之利得，除經坦承犯行，或價量均達到明確外，委難察得實情，職
      是之故，縱未確切查得販賣賺取實際差價，但除別有事證，足認係按同一價格
      轉讓確未牟利外，尚難執此認非法販賣之事證有所不足，致知過坦承者難辭重
      典，飾詞否認者反得逞僥倖，而失情理之平。況且，海洛因及甲基安非他命價
      格昂貴，取得不易，凡為販賣之不法勾當者，苟無利可圖，應無甘冒被查緝法
      辦重刑之危險，平白無端義務為該買賣之工作，是其販入之價格必較售出之價
      格低廉，而有從中賺取買賣差價牟利之意圖及事實，應屬合理之認定。茲查，
      本件被告丙○○雖矢口否認有販賣毒品犯行，被告甲○○雖先坦承自被告丙○○處取得毒品，嗣改稱該毒品係阿南者所交付云云，但均矢口否認有販賣營利
      之意圖，然依上所述，被告甲○○既堪認有營利意圖之販入毒品，而被告丙○○於九十一年一月六日與被告甲○○在餐廳見面後，一月七日即能將大批扣案
      毒品交付被告甲○○販賣，兩人間並有價款三百萬元之合致，及毒品之實際交
      付，自堪認被告丙○○係意圖營利而販賣該批毒品，亦甚明顯，要堪認定。再
      者，本案依各項事證，尚難認定被告甲○○對於被告丙○○如何取得本件扣案
      毒品之詳情有所知悉，或有犯意之聯絡，即難逕認被告甲○○與被告丙○○就
      取得該批毒品乙節，有何犯意聯絡及行為分擔，該二人自非共犯，併此敘明。
（七）證人乙○○於本院審理時證稱：監聽期間係同時監聽甲○○及丙○○，而丙○○善以公用電話聯繫，造成監聽之困難。本件所查獲毒品係以一手提袋裝著，
      而當時搜索人員已碰觸到證物外包裝，便未採取指紋。毒品雖係在丁○○住所
      查獲，然因長期跟監獲悉甲○○常常住在該處，故伊不確定所搜索者是誰的房
      間。查獲當時甲○○有承認毒品是其所有，已分裝完畢，但還沒有拿去賣云云
      ，證人趙元君於本院審理時證稱：搜索當天在甲○○身上之香菸盒查獲晶體狀
      微量海洛因，置於房間之藍白色旅行袋中，有以報紙包裝之安非他命及海洛因
      ，在床頭之禮盒中有分裝好之安非他命，於該住所他處另查獲零星的安非他命
      及海洛因，當日並未採取指紋。因長期跟監，且該房間衣物均為甲○○所有，
      故伊確定搜索者係甲○○之房間，隔壁方為丁○○所居住云云，足見本件搜索
      人員因已碰觸外包裝，以致對於扣案物品並未採取指紋。又中機組自九十年九
      月三日起至九十一年一月九日止，對0000－000000號電話實施通訊
      監察，在監控被告丙○○電話期間，並未發現有販入毒品之情事，有法務部調
      查局中部地區機動工作組九十三年二月三日調振緝字第０九三七五三００一九
      ０號函附卷可按（見更(一)卷第九十九頁）。復查被告甲○○係於九十一年一月
      七日上午九時十四分十二秒使用0000000000號行動電話，撥打被告
      丙○○使用之0000000000號行動電話，與被告丙○○聯絡，有和信
      電訊股份有限公司通聯紀錄影本一份附卷可證（見九十一年偵字第四三０號卷
      第一三二頁）。又本件之通訊監察與搜索，均經合法程序而為之，有通訊監察
      書一冊及搜索票、搜索扣押筆錄各一份附卷可證（見更(一)卷第一七八頁至第二
      ０九頁）。本案事證已臻明瞭，證人丁○○已於中機組、偵查中及原審審理時
      供述明確，本院認無再予傳訊證人丁○○及勘驗交付毒品之現場暨被告丙○○
      住所至交付毒品現場步行所需時間之必要。又查扣之毒品數量，雖與被告甲○○原先欲向被告丙○○購買之數量略有不符，惟查扣之毒品確係被告丙○○所
      交付予被告甲○○，業經被告甲○○於中機組、偵查中及同案被告丁○○於中
      機組、偵查中、原審審理時供述明確，被告丙○○於本院審理時否認查扣之毒
      品係其所交付云云，乃屬圖卸刑責之詞，要無可採，附此敘明。
二、按毒品危害防制條例業於九十二年七月九日修正公布全文，依該條例第三十六條
    規定本條例自公布後六個月施行，是修正後毒品危害防制條例應自九十三年一月
    九日起施行。又被告行為後，毒品危害防制條例已經修正公布，並於九十三年一
    月九日施行，依修正後毒品危害防制條例第三十五條第一項第三款規定毒品危害
    防制條例修施行前繫屬之施用毒品案件，於修正施行後，適用修正後之規定，且
    審判中之案件，由法院或少年法院（地方法院少年法庭）依修正後規定處理之；
    從而，本案自應適用修正後毒品危害防制條例之規定處理，合先敘明。次按海洛
    因屬毒品危害防制條例第二條第二項第一款之第一級毒品，甲基安非他命則屬同
    條項第二款之第二級毒品。再按販賣毒品不以販入之後復行賣出為構成要件，如
    以營利為目的，將毒品購入或將毒品賣出，有一於此，其犯罪即經完成（參照最
    高法院二十五年非字第一二三號、六十七年台上字第二五○○號判例意旨、九十
    一度台上字第六○八四號判決、八十六年台覆字第三六號判決意旨）。又甲基安
    非他命業經行政院衛生署於六十九年十二月八日以衛署藥字第三○一一二四號公
    告禁止輸入、製造、販賣，係屬禁藥，是核被告丙○○、甲○○上開所為，均係
    犯毒品危害防制條例第四條第一項之販賣第一級毒品罪、同條第二項之販賣第二
    級毒品罪，公訴人認被告等，係犯同條例第五條第一項、第二項之罪，起訴法條
    容有未洽，應予變更。再者，被告丙○○、甲○○係分別以一行為同時觸犯販賣
    第一級毒品罪及販賣第二級毒品罪，為想像競合犯，應分別從一重之販賣第一級
    毒品罪處斷，公訴人認被告等所犯前開二罪係犯意各別、行為獨立，請予分論併
    罰，容有未合。又被告甲○○曾因違反肅清煙毒條例案件，經臺灣臺北地方法院
    判處有期徒刑三年四月確定，於八十六年六月五日假釋縮刑期滿執行完畢，有臺
    灣高等法院被告全國前案紀錄表在卷可憑，其於五年以內再犯本件有期徒刑以上
    之罪，為累犯，惟所犯為法定刑死刑或無期徒刑之罪，依法不得加重。被告甲○○犯毒品危害防制條例第四條第一項之罪，並供出毒品來源，因而破獲被告丙○○，爰依毒品危害防制條例第十七條之規定減輕其刑，而死刑減輕者為無期徒刑
    或為十五年以下十二年以上有期徒刑，無期徒刑減輕者為七年以上有期徒刑，為
    刑法第六十四條第二項、第六十五條第二項所明定。原審對於被告等予以論科，
    固非無見，惟查被告丙○○販賣予被告甲○○之系爭毒品，既遭本案查獲，自應
    無本案中就被告丙○○部分，依毒品危害防制條例第十八條第一項規定宣告沒收
    銷燬之（參照台灣高等法院所屬法院九十一年法律座談會刑事類第十二號提案之
    研討結論），惟原判決並未為上開諭知，自有違誤。又被告等所犯之罪，為毒品
    危害防制條例第四條第一項第二項之罪，檢察官起訴書則載為同條例第五條第一
    項、第二項之罪，原審雖於審理時有告知該項罪名之變更，但蒞庭檢察官並未變
    更起訴書之罪名，原判決理由內未說明起訴法條應予變更，亦有未洽。被告等提
    起上訴，否認有上開犯行或辯稱無販賣之意圖云云，雖無足取，惟原判決關於丙○○、甲○○部分既有上開可議之處，即屬無可維持，仍應由本院將原判決該部
    分予以撤銷改判。爰審酌被告等明知海洛因、甲基安非他命均係屬戕害他人身心
    之毒品，竟為貪圖自身利益，鋌而走險，為圖販售得利而購買大量海洛因及甲基
    安非他命，且本案所查扣之海洛因及甲基安非他命數量，如以每人每次零點幾公
    克施用量計算，足供數萬人次施用，危害社會治安及國民健康莫此為甚，及毒品
    足以使施用者導致精神障礙、性格異常，甚至造成生命危險之生理成癮性及心理
    依賴性，被告等之行為嚴重戕害國民身心健康，危害社會治安至深且鉅，惡性至
    重，被告丙○○犯後堅不吐實，保全其上游貨源，致毒害依然繼續，顯無悔改誠
    意，被告甲○○供出毒品來源，卻另翻供等一切情狀，量處被告丙○○無期徒刑
    ，並依法褫奪公權終身，另量處被告甲○○有期徒刑十五年，並依其犯罪性質認
    有宣告褫奪公權之必要，依法宣告褫奪公權八年，以示懲儆。至扣案之第一級毒
    品海洛因磚二塊、海洛因粉末六包（合計淨重七三一‧六九公克；包裝重十三‧
    九八公克）、第二級毒品甲基安非他命六包（合計淨重四八七四‧三二公克；包
    裝重一二八‧八五公克），均應依毒品危害防制條例第十八條第一項前段，宣告
    沒收銷燬之，扣案0000000000號行動電話一支，係被告丙○○所有，
    並供犯罪所用，扣案0000000000號行動電話一支，係被告甲○○所有
    ，並供販入毒品所用，均應依同條例第十九條第一項前段宣告沒收，而電子磅秤
    一台、分裝夾鏈袋一大袋，係被告甲○○所有，預備供售出毒品所用，應依刑法
    第三十八條第一項第二款，宣告沒收之。又公訴人另請求沒收搖頭丸八顆、另外
    行動電話三支，核與上開犯罪無直接關連，無從准許，併此敘明。再者，起訴事
    實記載被告丙○○、甲○○共同意圖販賣第一級、第二級毒品營利，由丙○○負
    責出資與人合夥自大陸地區走私進口毒品，由甲○○負責在國內販出營利云云，
    雖公訴人於所犯法條並未論及，然依該起訴事實，被告丙○○、甲○○就此部分
    似尚涉有毒品危害防制條例第四條第一項之運輸毒品罪嫌及懲治走私條例第二條
    第一項之私運管制物品進口罪嫌。然被告丙○○、甲○○均否認有此犯行，且依
    現存證據亦無從認定被告丙○○係在何處向何人購買扣案之海洛因及甲基安非他
    命，是本件既查無積極證據足資證明被告丙○○係自大陸地區走私進口系爭毒品
    ，此部分事實自屬不能證明，就此本應為其等無罪之判決，然因公訴人所認此部
    分事實與其等前開販賣毒品之有罪部分，具有牽連犯裁判上一罪關係，爰不另為
    無罪之諭知，附此載明。
三、檢察官併辦意旨（即臺灣臺北地方法院檢察署九十二年毒偵緝字第四九號）略稱
    ：被告甲○○另有施用持有第一級毒品海洛因、販賣毒品犯行云云，惟查被告甲○○所涉施用毒品犯行，業據檢察官於起訴書中敘明將另簽分案件辦理，並移請
    臺灣高等法院檢察署核移臺北地方法院檢察署偵辦在案，而併辦公函指稱之販賣
    犯行（見本院上訴卷(二)第二一頁、第五八頁），除據被告甲○○供稱外，並無其
    他補強證據可憑，自難認被告甲○○另有其他販賣犯行，且起訴事實經本院認定
    係意圖營利之販入毒品既遂罪，顯與併辦之案情無裁判上一罪關係，亦未經起訴
    ，本院自均無從併辦，應退回臺灣臺北地方法院檢察署另行依法辦理，併此指明
    。
四、據上論斷，應依刑事訴訟法第三百六十九條第一項前段、第三百六十四條、第二
    百九十九條第一項前段、第三百條，毒品危害防制條例第四條第一項、第二項、
    第十七條、第十八條第一項前段、第十九條第一項前段，修正後毒品危害防制條
    例第三十五條第一項第三款，刑法第十一條前段、第五十五條、第四十七條、第
    三十八條第一項第二款，第三十七條第一項、第二項，判決如主文。
本案經檢察官己○○到庭執行職務。
中      華      民      國      九十三   年       四      月     六     日
                                    臺灣高等法院臺中分院刑事第十庭
                                          審判長法  官  林  照  明
                                                法  官  林  清  鈞
                                                法  官  吳  重  政
右正本證明與原本無異。
一、得上訴。
二、被告丙○○部分，依職權送上訴。
如不服本判決應於收受送達後十日內向本院提出上訴書狀，其未敘述上訴之理由者並
得於提起上訴後十日內向本院補提理由書（均須按他造當事人之人數附繕本）。
                          書記官  林  育  德
中      華      民      國      九十三   年       四      月    十二    日
附錄：
毒品危害防制條例第四條第一項、第二項：
製造、運輸、販賣第一級毒品者，處死刑或無期徒刑，處無期徒刑者，得併科新台幣
一千萬元以下罰金。
製造、運輸、販賣第二級毒品者，處無期徒刑或七年以上有期徒刑，得併科新台幣七
百萬元以下罰金。
                                                                        Ｉ
